【裁判字號】    97,易,201
【裁判日期】    970519
【裁判案由】    竊盜
【裁判全文】
臺灣雲林地方法院刑事判決               97年度易字第201號
公  訴  人  臺灣雲林地方法院檢察署檢察官
被      告  甲○○
上列被告因竊盜案件，經檢察官提起公訴（97年度偵字第1091號
），被告於準備程序中就被訴事實為有罪之陳述，經本院告知簡
式審判程序意旨，並聽取公訴人、被告之意見後，裁定依簡式審
判程序審理，判決如下：
    主  文
甲○○犯攜帶兇器竊盜罪，處有期徒刑陸月，扣案之T 型扳手及
機車鑰匙各壹支均沒收；又犯攜帶兇器竊盜罪，處有期徒刑陸月
，扣案之T 型扳手及機車鑰匙各壹支均沒收。應執行有期徒刑拾
月，扣案之T 型扳手及機車鑰匙各壹支均沒收。
    犯罪事實及理由
壹、程序事項：
    本件屬於刑事訴訟法第376 條第1 款所列案件，依同法第28
    4 條之1 規定得由受命法官獨任審理。又本件經被告甲○○
    於準備程序期日為有罪之陳述，而經本院裁定以簡式審判程
    序加以審理，則依據刑事訴訟法第273 條之2 、同法第159
    條第2 項之規定，不適用傳聞法則有關限制證據能力之相關
    規定；並得依同法第310 條之2 準用同法第454 條之規定製
    作略式判決書，依法僅需記載犯罪事實、證據名稱及應適用
    之法條，並得以簡略方式為之，合先敘明。
貳、實體事項：
一、構成犯罪事實：
    甲○○基於意圖為自己不法所有之犯意，先於民國96年12月
    31日凌晨某時許，持其所有之機車鑰匙及客觀上足以對人之
    生命、身體、安全構成威脅，具有危險性之T 型扳手各1 支
    ，前往雲林縣土庫鎮中竹圍8 巷前，趁無人注意之際，以T
    型扳手撬開停放該處之乙○○所有，車牌號碼HE-4520 號自
    用小貨車車門後，再以機車鑰匙發動引擎之方式，將該車駛
    離現場而竊取之，得手後留供己用。復於97年2 月23日凌晨
    4 時許，持同上機車鑰匙及扳手各1 支，前往雲林縣虎尾鎮
    ○○里○○路6 巷3 號前，再以同上方式，竊取停放該處之
    丙○○所有，車牌號碼QD-3262 號自用小貨車，得手後留供
    己用。嗣於97年2 月25日上午5 時許，因形跡可疑為警盤查
    ，經甲○○同意後，帶同員警前往其位於雲林縣虎尾鎮○○
    路231 號7 樓之1 住處，扣得機車鑰匙及T 型扳手各1 支，
    始悉上情。
二、認定犯罪事實所憑之證據名稱：
    (一)被害人乙○○於警詢時之指述。
    (二)被害人丙○○於警詢時之指述。
    (三)雲林縣警察局車輛尋獲電腦輸入單2 紙。
    (四)贓物認領保管單2 紙。
    (五)照片8 張。
    (六)機車鑰匙及T 型扳手各1 支扣案。
    (七)被告甲○○於警詢、偵查及本院審理時之自白，且與上開
      積極證據相符，應可採信。
    (八)綜上所述，本件事證明確，被告犯行應堪認定。
三、論罪科刑之理由：
    (一)按刑法第321 條第1 項第3 款之攜帶兇器竊盜罪，係以行
      為人攜帶兇器竊盜為其加重條件，此所謂兇器，其種類並
      無限制，凡客觀上足以對人之生命、身體、安全構成威脅
      ，具有危險性之兇器均屬之，且只須行竊時攜帶此種具有
      危險性之兇器為已足，並不以攜帶之初有行兇之意圖為必
      要（最高法院79年臺上字第5253號判例參照）。查扣案之
      T 型扳手1 支，全長16公分，把手部分寬約13公分，把手
      為黑色塑膠材質，起子部分為鐵質，前端已磨平呈尖銳一
      字型等情，業經本院當庭勘驗屬實（本院卷第20頁），若
      持之攻擊人，客觀上顯足以危害他人生命、身體安全，屬
      具有危險性之兇器。是被告甲○○2 次所為，均核係犯刑
      法第321 條第1 項第3 款之攜帶兇器竊盜罪。被告所犯上
      開2 罪犯意各別，應分論併罰。
    (二)爰審酌被告前有強盜、偽造文書等前科，素行不良，年輕
      力壯，四肢健全，不思以正當途徑賺取所需，竟竊取他人
      自用小貨車，除破壞社會秩序，也造成被害人用車不便，
      惟被害人事後均已領回失竊車輛，損失較輕，並考量被告
      本件竊盜次數有2 次，僅國中肄業，教育程度不高，犯後
      坦承犯行，態度良好等一切情狀，各量處如主文所示之刑
      ，並定其應執行之刑。
    (三)扣案之扳手及機車鑰匙（體積較大者）各1 支，均係供被
      告2 次竊取自用小貨車所用之物，且屬被告所有，業據被
      告供承在卷，應依刑法第38條第1 項第2 款規定，宣告沒
      收。至扣案之機車鑰匙（體積較小者）1 支、螺絲起子2
      支、活動扳手、斜口鉗、老虎鉗各1 支、白手套1 雙及自
      製鐵片2 支等雖亦均屬被告所有，惟其供稱並非供本件竊
      盜所用，係先前從事建築業所用之工具等語，此外，又查
      無其他證據可以證明與本件竊盜有關，爰不予宣告沒收，
      併此敘明。
四、適用之法律：
    (一)刑事訴訟法第273 條之1 第1 項、第284 條之1 、第299
      條第1 項前段、第310 條之2 、第454 條。
    (二)刑法第321 條第1 項第3 款、第51條第5 款、第38條第1
      項第2 款 。
本案經檢察官梁義順到庭執行職務。
中    華    民    國    97    年    5     月    19    日
                  刑事第二庭  法  官  廖淑華
以上正本證明與原本無異。
如不服本判決，應於判決收受後10日內，向本院提出上訴狀（須
附繕本）。
                              書記官  張菀純
中    華    民    國    97    年    5     月    19    日
附錄本案論罪科刑法條全文：
刑法第321 條：（加重竊盜罪）
犯竊盜罪而有左列情形之一者，處6 月以上、5 年以下有期徒刑
：
一  於夜間侵入住宅或有人居住之建築物、船艦或隱匿其內而犯
    之者。
二  毀越門扇、牆垣或其他安全設備而犯之者。
三  攜帶兇器而犯之者。
四  結夥三人以上而犯之者。
五  乘火災、水災或其他災害之際而犯之者。
六  在車站或埠頭而犯之者。
前項之未遂犯罰之。


司法院資訊處製作；財團法人民間司法改革基金會備份。
